【裁判字號】    95,小上,20
【裁判日期】    950227
【裁判案由】    損害賠償
【裁判全文】
臺灣臺北地方法院民事裁定              95年度小上字第20號
上  訴  人  漢聯運通有限公司
法定代理人  乙○○
被 上 訴人  太平洋產物保險股份有限公司
法定代理人  甲○○
上列當事人間請求損害賠償事件，上訴人對於本院臺北簡易庭民
國94年11月30日94年度北小字第2678號小額民事第一審判決提起
上訴，本院裁定如下：
    主  文
上訴駁回。
第二審訴訟費用新台幣壹仟伍佰元由上訴人負擔。
    理  由
一、按關於請求給付金錢或其他代替物或有價證券之訴訟，其標
    的金額或價額在新台幣（下同）十萬元以下者，適用民事訴
    訟法第四章所定之小額程序，同法第436條之8第1項定有明
    文。查本件訴訟標的金額為100,000元，此有卷附支付命令
    狀可參（見本院94年度促字第27106號支付命令聲請事件卷
    第1頁），故依首揭條文規定，本件自應適用小額訴訟程序
    ，合先陳明。
二、次按對於小額訴訟之第一審裁判，得上訴或抗告於管轄之地
    方法院，其審判以合議行之。對於前項第一審裁判之上訴或
    抗告，非以其違背法令為理由，不得為之。至其上訴狀內應
    記載上訴理由，表明下列各款事項：一、原判決所違背之法
    令及其具體內容。二、依訴訟資料可認為原判決有違背法令
    之具體事實，民事訴訟法第436條之8第1項、第436條之24、
    第436條之25分別定有明文。另所謂判決違背法令，上訴人
    如以原判決有不適用法規或適用不當為上訴理由時，其上訴
    狀或理由書應有具體之指摘，並揭示該法規之條項或其內容
    ，若係成文法以外之法則，應揭示該法則之旨趣，倘為司法
    院解釋或本院之判例，則應揭示該判解之字號或其內容；如
    依民事訴訟法第469條所列各款事由提起第三審上訴者，其
    上訴狀或理由書應揭示合於該條款之事實。倘上訴狀或理由
    書如未依上述方法表明，或其所表明者與上開法條規定不合
    時，即難認為已合法表明上訴理由，並對第一審判決之違背
    法令有具體之指摘，其上訴自非合法。最高法院67年臺上字
    第2876號判例、70年臺上字第2027號判例、71年臺上字第
    314 號判例可資參考。
三、本件本件上訴人對於前述小額程序之第一審判決提起上訴，
    雖以原審將本件上訴人與第三人世平公司間之法律關係「承
    攬運送」誤為「運送契約」，並據運送契約之內容判斷兩造
    權義，故認「判決結果，實難以維持」。惟細繹其爭執內容
    ，除未表明究係依民事訴訟法第468條或同法第469條所列何
    款之規定提起本件上訴外，亦僅就原審判決理由內容已經敘
    明之准駁理由及法律依據（運送契約不以運送人具有運送工
    具為必要，上訴人縱無相關交通工具亦得與第三人世平公司
    締約後，委由航空公司等為其履行輔助人而運送、儲存相關
    貨品，故本件應屬運送契約，參原審判決書第2頁第13行至
    第19行）再事爭執而已，更未合法表明原審判決所違背之法
    令及其具體內容，暨依訴訟資料合於該違背法令之具體事實
    ，自應認其上訴為不合法。又上訴人雖於原審提出分提單（
    原審卷第16之3頁），並謂前揭分提單既非由上訴人簽署，
    因此上訴人即非運送人云云，惟本件被上訴人係依第三人世
    平公司間之運送契約請求，而前述空運分提單又僅為上訴人
    之履行輔助人所製作，要與上訴人與世平公司間之權利義務
    並無關連，認不能憑該空運分提單而推論上訴人與世平公司
    間之契約關係性質，並依據上訴人與世平公司間之收費通知
    單，認上訴人與第三人世平公司間係屬運送契約關係，自未
    違背法令，附此敘明。
四、又上訴人雖於本院另提出統一發票、收據、提單背面等影本
    欲為利己之佐證，並另謂被上訴人係基於保險契約而賠付第
    三人世平公司損失，不得將此不可抗力之天然災害所致貨物
    損壞或受潮之責任轉嫁由承攬運送人之上訴人承擔云云。然
    查，上訴人於本院所提出之前揭事證及陳述，既均屬新攻擊
    防禦方法，參酌民事訴訟法第436條之28及最高法院28年上
    字第817號判例意旨，本院對之不得加以斟酌，在此說明。
五、綜上所述，本件上訴既不合法，自應由第二審法院以裁定駁
    回之。
六、本件訴訟費用額確定如主文第2 項所示金額。
七、依民事訴訟法第436條之32第1項、第2項、第444條第1項、
    第436條之19第1項、第95條、第78條，裁定如主文。
中    華    民    國    95    年    2    月    27    日
                      民事第二庭審判長法  官  鄭純惠
                                      法  官  汪漢卿
                                      法  官  蕭胤瑮
正本係照原本作成。
本判決不得上訴。
中    華    民    國    95    年    2    月    27    日
                                     書記官  黃慧怡


司法院資訊處製作；財團法人民間司法改革基金會備份。
